臺灣臺中地方法院民事裁定
111年度小上字第102號
上  訴  人  王淑麗  



被  上訴人  臺灣新光商業銀行股份有限公司

法定代理人  李增昌  
上列當事人間請求給付簽帳卡消費款事件，上訴人對於民國111
年4月21日本院臺中簡易庭111年度中小字第888號第一審小額民
事判決提起上訴，本院合議庭裁定如下：
    主    文
上訴駁回。
第二審訴訟費用由上訴人負擔。
    理    由
一、按對於小額程序第一審裁判之上訴或抗告，非以其違背法令
    為理由，不得為之。上訴狀內應記載上訴理由，表明原判
    決所違背之法令及其具體內容；依訴訟資料可認為原判決
    有違背法令之具體事實，民事訴訟法第436條之24第2項、第
    436條之25分別定有明文。是當事人對於小額程序之第一審
    判決提起上訴時，應以該判決違背法令為上訴理由，始為合
    法。且其上訴狀或理由書對原判決有何不適用法規或適用法
    規不當應有具體之指摘，並揭示該法規之條項或其內容，若
    係成文法以外之法則，應揭示該法則之旨趣，倘為司法院解
    釋或本院之判例，則應揭示該判解之字號或其內容，如依民
    事訴訟法第469條第1款至第5款（依同法第436條之32第2項
    規定，第6款並未準用）所列事由提起上訴者，其上訴狀或
    理由書應揭示合於該條款之事實，上訴狀或理由書如未依此
    項方法表明者，即難認為已對小額程序第一審判決之違背法
    令有具體之指摘，其上訴自難認為合法（最高法院71年台上
    字第314號裁判要旨參照）。又依民事訴訟法第436條之32第
    2項規定，同法第469條第6款之判決不備理由或理由矛盾之
    當然違背法令，於小額事件之上訴程序既未準用，則於小額
    事件中所謂違背法令，並不包含認定事實錯誤、取捨證據不
    當或就當事人提出之事實或證據疏於調查或漏未斟酌之判決
    不備理由情形。
二、上訴意旨略以：被上訴人所提供之「帳單明細」不實，其為
    拓展信用卡業務，整併代償國泰世華銀行及遠東商銀信用卡
    帳目，轉為該銀行信用帳款，然於民國93年7月起，每月均
    以月費為由，收取合計約新臺幣（下同）1000元費用併計入
    帳款中，變相「利息」不當收費，經整理被上訴人所提供之
    帳單明細、扣除每月已償還及94年3月消費款，則上訴人積
    欠被上訴人金額應為4萬0699元，是原審判決有違背法令之
    判決不備理由、所載理由有不完備或不明瞭情形，且依訴訟
    資料可認原審判決有違背法令之具體事實等語，爰依法提起
    上訴。
三、經查，上訴意旨僅在指摘被上訴人所提供之「帳單明細」不
    實，且信用卡帳款收取月費方式及金額之列計均有疑義等語
    ，係就其原審業已論斷之事實及證據內容再為爭執，並就原
    審調查、取捨證據等職權，指摘其為不當，並未具體指出原
    審判決有何判決不備理由之當然違背法令情事，更未指明原
    審判決所違反之法令條項或其內容以及依訴訟資料有何判決
    違背法令之具體事實，難認其已合法表明上訴理由。從而，
    依首揭說明，應認其上訴為不合法，應予駁回。
四、按民事訴訟法第436條之32第1項準用同法第436條之19規定
    ，小額訴訟程序之第二審法院為訴訟費用之裁判時，應確定
    其費用額。本件訴訟費用額確定為1500元，爰諭知如主文第
    2項所示。
五、據上論結，本件上訴為不合法，依民事訴訟法第436條之32
    第1項、第2項、第444條第1項前段、第95條、第78條、第43
    6條之19第1項，裁定如主文。
中　　華　　民　　國　　111 　年　　9 　　月　　12　　日
              民事第一庭  審判長法  官  許石慶
                                法  官  王詩銘
                                法  官  蔡孟君
正本係照原本作成。
本裁定不得抗告。
中　　華　　民　　國　　111 　年　　9 　　月　　12　　日
                                書記官  鄭雅雲